【裁判字號】    90,易,4201
【裁判日期】    901225
【裁判案由】    違反就業服務法
【裁判全文】
臺灣高雄地方法院刑事判決                          九十年度易字第四二一號
    公  訴  人  臺灣高雄地方法院檢察署檢察官
    被      告  甲○○
右列被告因違反就業服務法案件，經檢察官提起公訴（九十年度偵字第一九一○九號
），本院判決如左：
    主  文
甲○○違反雇主不得聘僱許可失效之外國人之規定，其聘僱人數為一人，處罰金新臺
幣貳萬元，如易服勞役，以新臺幣玖佰元即銀元參佰元折算壹日。
    事  實
一、甲○○明知不得聘僱許可失效之外國人在中華民國境內工作，竟未經向主管機關
    申請許可，自民國九十年二月十五日起，以每月新臺幣（下同）一萬五千八百四
    十元元之代價僱用自僱主葛福鴻處逃逸，而當時許可已失效之JAVIER CARINA BE
    NITO（護照號碼：ＥＥ五四三五八二號，居留有效期間：自八十八年九月二十一
    日起至八十九年九月二十日止），在高雄市三民區○○○路二五三號住處擔任家
    庭幫傭工作。嗣於九十年四月五日JAVIER CARINA BENITO在高雄市○○路與七賢
    路口為警臨檢查獲，而查知上情。
二、案經高雄市政府警察局移送臺灣高雄地方法院檢察署檢察官偵查起訴。
    理  由
一、訊據被告甲○○矢口否認有何違反就業服務法之犯行，辯稱：JAVIER CARINA B
    ENITO是來找伊所聘僱的外勞，並不是伊僱用的，伊知道JAVIER CARINA BENITO
    是逃跑的外勞，準備要打電話報警，後來JAVIER CARINA BENITO就跑掉了，四月
    五日當天伊回鄉掃墓，可能是JAVIER CARINA BENITO打電話約伊所聘僱的外勞出
    去，才被警察查獲的，JAVIER CARINA BENITO可能因為伊常常要打電話報警要抓
    她，所以才會在警察局亂講話云云。然查，右揭事實，業據菲律賓籍外籍勞工JA
    VIER CARINA BENITO於警訊時供述：伊係於一九九九年九月二十一日持居留簽證
    入境，雇主是葛福鴻先生，伊是在一九九九年十二月二十七日早上逃跑的，因為
    在原雇主處工作太累，而且週末都要去雇主姐姐家工作，所以不堪負荷才逃逸，
    逃逸期間曾於二○○○年四月七日至同年十二月底間，二度在台北非法雇主處工
    作，期間共七個月，從事家庭幫傭，另於本年（即九十年）二月十五日至今，伊
    在高雄市○○○路二五三號為人作幫傭工作，都是伊自己去找的，沒人仲介等語
    明確（見九十年四月五日警訊筆錄），而JAVIER CARINA BENITO原係葛福鴻於八
    十八年九月二十七日經申請許可獲准而聘僱入境之外籍監護工，居留有效期間自
    八十八年九月二十一日起至八十九年九月二十日止，而JAVIER CARINA BENITO自
    八十八年十二月二十七日逃逸等情，亦有JAVIER CARINA BENITO之中華民國外僑
    居留證及居留外僑作業外勞詳細資料各一紙在卷可憑，核與JAVIER CARINA BENI
    TO於警訊時所述之情形相符，再參以JAVIER CARINA BENITO於警訊時另陳稱：「
    後來於甲○○家也是做家事，領一萬五千八百四十元，他是一個醫生，家中只有
    夫妻倆，址處一樓是診所，二樓是護士的宿舍，三樓則是他們夫妻和我們住，有
    五個房間，四樓沒人住。」等語（見九十年四月十一日警訊筆錄），而被告甲○
    ○於警訊時供稱：住處一樓做診所營業，二樓是病房及護士休息處，三樓是伊夫
    婦二人及所聘僱之外勞使用，家中目前只有伊夫婦二人，三樓住處有五個房間等
    語（見九十年四月十九日警訊筆錄），參諸JAVIER CARINA BENITO及被告甲○○
    二人就被告家中之房間數目、樓層之使用情形及家中現住人口所為之陳述均為一
    致，衡諸常情倘若JAVIER CARINA BENITO未於被告甲○○家中擔任家庭幫傭工作
    或僅係偶至被告家中遊玩，豈有對被告家中之房間數目、樓層之使用情形及家中
    現住人口均知之甚詳之理；雖被告聲請傳喚證人即被告所僱用之菲律賓籍外籍勞
    工BAUTISTA ALICIA ARGUEZA 以證明其並未僱用JAVIER CARINA BENITO擔任家庭
    幫傭工作，而證人BAUTISTA ALICIA ARGUEZA於警訊時雖證稱：JAVIER CARINA B
    ENITO從未在被告甲○○住處工作過，JAVIER CARINA BENITO 有時會來找伊，但
    都會在一樓，因為老闆甲○○不允許JAVIER CARINA BENITO上樓等語（見偵查卷
    第十一頁背面），然倘如證人BAUTISTA ALICIA ARGUEZA所述JAVIER CARINA BEN
    ITO均在一樓處而未上樓，則JAVIER CARINA BENITO 又豈會對其他房間之設置情
    形瞭如指掌，且證人BAUTISTA ALICIA ARGUEZA 係被告所僱用之外籍勞工，其所
    述難免受被告之影響，則其於警訊時所為之證述難謂無受被告之教導而係迴護被
    告之詞，是證人BAUTISTA ALICIA ARGUEZA 前開證言，尚無法確切證明被告並未
    僱用JAVIER CARINA BENITO在被告家中擔任家庭幫傭工作，自不得執為有利被告
    之證據。綜上所述，被告前開所辯，顯係事後卸飾之詞，委不足採。本件事證明
確，被告犯行洵堪認定。
二、按雇主不得聘僱許可失效之外國人，就業服務法第五十三條第一款定有明文。故
    核被告甲○○所為，係違反同法第五十三條第一款之聘僱許可失效之外國人之規
    定，其聘僱人數為一人，應依同法第五十八條第一項前段處斷。爰審酌被告非法
    聘僱外籍勞工在本國工作，對本國勞工工作權造成莫大之影響，且犯後未坦承犯
    行，不知悔改反省，惟念其僅非法聘僱外籍勞工一人，且聘僱期間非長等一切情
    狀，量處如主文所示之刑，併諭知易服勞役之折算標準。
據上論斷，應依刑事訴訟法第二百九十九條第一項前段，就業服務法第五十八條第一
項前段、第五十三條第一款，刑法第十一條前段、第四十二條第二項，現行法規所定
貨幣單位折算新台幣條例第二條，罰金罰鍰提高標準條例第二條，判決如主文。
中      華      民      國    九十      年     十二     月    二十五    日
                                    臺灣高雄地方法院刑事第一庭
                                        法  官    陳玉聰
右正本證明與原本無異。
如不服本判決，應於判決送達後十日內，向本院提出上訴狀。
                                        書記官    鄭淑臻
中  華    民    國      九十    年     十二     月        二十五      日
附錄本判決論罪科刑法條全文：
就業服務法第五十三條第一款
雇主不得有左列行為：
  一  聘僱或留用未經許可或許可失效之外國人。
就業服務法第五十八條第一項前段
違反第五十三條第一款、第二款或第三款規定，其聘僱或留用人數為一人
者，處六月以下有期徒刑、拘役或科或併科新台幣九萬元以下罰金。


司法院資訊處製作；財團法人民間司法改革基金會備份。
